【裁判字號】    88,訴,1575
【裁判日期】    890525
【裁判案由】    毒品危害防制條例
【裁判全文】
臺灣板橋地方法院刑事判決                        八十八年度訴字第一五七五號
    公  訴  人  臺灣板橋地方法院檢察署檢察官
    被      告  甲○○
    選任辯護人  彭國能
右列被告因違反毒品危害防制條例案件，經檢察官提起公訴（八十八年度偵字第四○
六六號），本院判決如左：
    主  文
甲○○幫助販賣毒品，處有期徒刑捌年。免其有期徒刑陸年之執行。
    事  實
一、甲○○於民國（下同）七十四年間以觀光名義至美國後，即非法居留於美國紐約
    皇后區。嗣於八十三年十月十四日，明知一真實姓名年籍不詳之成年男子「黃先
    生」係從事於海洛因之買賣交易，竟基於幫助販賣海洛因之犯意，以美金二至三
    千元之報酬，受該名「黃先生」之委託，為其前往甲○○住處附近之餐廳，向另
    位不詳年籍姓名之福州人拿取一包海洛因（淨重三五０公克）後，即持以帶回交
    付同住於紐約皇后區之「黃先生」，供其對外販賣海洛因之用。經警預先獲知情
    報，在該處埋伏，於甲○○交付海洛因予「黃先生」回到車上時，為警當場逮捕
    。其後，甲○○因違反「分送及持有，意圖分送海洛英」罪名，於八十四年八月
    二十九日經美國紐約東區地方法院判處五十七個月有期徒刑確定。甲○○自八十
    三年十月十四日羈押入監起，至八十七年十二月二日假釋出獄後，由美國移民局
    驅逐出境，而於八十七年十二月四日入境臺灣，隨即遭法務部調查局桃園縣調查
    站依法逮捕。
二、案經法務部調查局桃園縣調查站函送台灣板橋地方法院檢察署檢察官偵查起訴。
    理  由
一、訊據被告甲○○對右揭時地受該名黃姓成年男子之委託，為其攜帶物品之事實固
    不否認，惟矢口否認有何犯行，辯稱：所攜帶之物品係由牛皮紙袋外加塑膠套所
    包裝，伊並不知道是海洛因云云。經查：（一）被告因前揭行為觸犯標題２１，
    ＵＳＣ第８４６及８４１（ｂ）（１）（Ｂ）章節之「分送及持有，意圖分送海
    洛因」罪名，經美國紐約東區地方法院判處有期徒刑五十七個月確定，此有美國
    紐約東區地方法院西元一九九五年八月二十九日案號ＣＲ─九五─五九（ＡＲＲ
    ）之判決書乙份附卷可稽。（二）又被告為黃姓成年男子攜帶物品之地點乃在其
    住處附近，業據被告供承在卷，惟其酬勞卻高達美金二、三千元，若非所攜帶之
    物品係毒品或其他違禁物，焉有如此高額之代價，且被告於偵查中亦坦承該名「
    黃先生」販賣海洛因很久了，問其要不要賺外快，因此答應以美金二、三千元之
    代價幫其拿回海洛因等語，被告辯稱不知所攜帶之物品係海洛因云云，顯係事後
    卸責之詞，不足採信。本件事證明確。被告犯行堪以認定。
二、次查，本件被告之犯罪行為係於外國為之，其最輕本刑為三年以上有期徒刑之罪
    ，且非為犯罪地之美國所不處罰之行為，依刑法第七條規定，仍有我國刑法之適
    用。又被告於行為後，肅清煙毒條例業已修正，更名為毒品危害防制條例，於八
    十七年五月二十日公布，自同年月二十二日起施行，是被告犯罪後法律已有變更
    。又毒品危害防制條例將海洛因列為第一級毒品，販賣第一級毒品者，處死刑或
    無期徒刑；處無期徒刑者，得併科新台幣一千萬元以下罰金，為該條例第二條第
    二項第一款、第四條第一項所明定。而肅清煙毒條例第一項規定販賣、運輸、製
    造毒品、鴉片或麻煙者，處死刑或無期徒刑。經比較新舊法之結果，以舊法有利
    於被告，依刑法第二條第一項但書之規定，應適用最有利於被告之舊法，即行為
    時之肅清煙毒條例第五條第一項規定處斷。
三、核被告甲○○所為，係犯肅清煙毒條例第五條第一項之幫助販賣毒品罪。其持有
    毒品海洛因之低度行為應為幫助販賣毒品之高度行為所吸收，不另論罪。被告幫
    助他人犯罪，應成立幫助犯，並依法減輕其刑。爰審酌被告之品性、犯罪之動機
    、目的、手段、其行為對社會治安危害之程度，及犯罪後之態度等一切情狀，量
    處如主文所示之刑。被告本件犯行，業經美國紐約東區地方法院判處有期徒刑五
    十七個月確定，並自八十三年十月十四日起監禁，服刑至八十七年十二月二日假
    釋出獄，旋由美國移民局驅逐出境並遣返回台，此復有美國司法院移民局八十七
    年八月編號ＢＯＰ00000000號最終行政驅逐命令及外交部八十九年四月
    十九日外（８９）條二字第８９０２００９８５２號函各乙份附卷可稽。其行為
    業經受到懲處，為啟被告自新，本院認為應依刑法第九條之規定免其有期徒刑六
    年之執行。其次，被告幫助犯罪後，尚未取得報酬即為警查獲，並無犯罪所得，
    毒品亦未經扣案，無宣告沒收之問題，併此敘明。
據上論斷，應依刑事訴訟法第二百九十九條第一項前段，肅清煙毒條例第五條第一項
，刑法第十一條前段、第三十條、第七條第一項、第九條、第二條第一項但書，判決
如主文。
本案經檢察官高智美到庭執行職務。
中      華      民      國      八十九      年      五    月    二十五  日
                              臺灣板橋地方法院刑事第一庭
                                  法  官  毛崑山
右正本證明與原本無異
如不服本判決應於送達後十日內向本院提出上訴狀
                                  書記官  章宏萱
中      華      民      國      八十九      年      五    月    二十六  日
附錄本案論罪科刑法條全文：
肅清煙毒條例第五條
  販賣、運輸、製造毒品﹑鴉片或麻煙者，處死刑或無期徒刑。販賣、運輸、製造抵
癮物品或販賣、運輸罌粟種子者，處無期徒刑或七年以上有期徒刑，得併科新台幣二
十萬元以下罰金。
  販賣、運輸、製造專供製造或施用煙毒之器具者，處一年以上七年以下有期徒刑，
得併科新台幣二十萬元以下罰金。
  意圖製造鴉片而栽種罌粟者，處死刑或無期徒刑。
刑法第九條
  同一行為雖經外國確定裁判，仍得依本法處斷。但在外國已受刑之全部或一部執行
  者，得免其刑之全部或一部之執行。


司法院資訊處製作；財團法人民間司法改革基金會備份。
